臺灣桃園地方法院刑事判決　　　　　　　 96年度訴字第435號
公　訴　人　臺灣桃園地方法院檢察署檢察官
被　　　告　己○○
選任辯護人　陳文雄律師
上列被告因妨害風化案件，經檢察官提起公訴（95年度偵字第24
512 號），本院判決如下：
    主  文
己○○共同意圖使女子與他人為性交之行為，而媒介以營利，處
有期徒刑壹年，減為有期徒刑陸月，如易科罰金，以新臺幣壹仟
元折算壹日。
    事  實
一、己○○（綽號「小雅」）係合法申請來臺之大陸地區人民；
    前因警方於民國95年8 月28日接獲民眾匿名檢舉小雅從事媒
    介賣淫交易之情資，員警辛○○依指示撥打檢舉人所留行動
    電話佯裝男客因而結識己○○，並在多次聯絡後認時機成熟
    ，遂與己○○相約於同年11月20日晚上8 時許，在桃園縣中
    壢市○○路139 號瑞沁咖啡廳碰面，並由員警甲○○、乙○○、丁○○到場喬裝嫖客；俟己○○於當晚果依約到場，辛○○佯稱該3 名員警欲從事性交易，己○○竟基於原本即存
    在之意圖使女子與他人為性交行為而媒介以營利之犯意，先
    與辛○○談妥每人新臺幣（下同）2,500 元之代價並就近在
    桃園縣中壢市○○路○ 段120 號「華泰賓館」從事性交易之
    條件後，再當場撥打0000000000之行動電話聯絡臺籍成年男
    子丙○○（另行協商審結），要求調度3 名小姐前往「華泰
    賓館」指定之房間等候，而與之共同媒介女子與他人為性交
    行為以營利，丙○○並再立即與另一臺籍成年男子戊○○（
    另行協商審結）本於相同之犯意聯絡，分別載送以探親為由
    合法入境之大陸地區成年女子壬○、癸○○及子○○前往「
    華泰賓館」，而共同意圖營利媒介性交易；嗣於該3 名女子
    已分別進入該賓館301 、302 、303 號房內並主動脫去衣物
    等候之際，甲○○等員警便入內表明身分查獲該3 人，並在
    賓館1 樓櫃臺後方客廳查獲丙○○、戊○○，再電知仍在瑞
    沁咖啡廳等候之辛○○，而由辛○○表明身分後當場查獲己○○。
二、案經桃園縣政府警察局中壢分局報請臺灣桃園地方法院檢察
    署檢察官偵查起訴。
    理  由
壹、證據能力：
一、本案非屬「陷害教唆」：
  (一)查司法警察機關為偵辦案件需要，常使用誘捕方式辦案，此
    等辦案方式在不違反人身自由之不可受侵犯之憲法基本人權
    之保障下，非不得為之，所蒐集而來之證據資料，亦非不得
    顯現於公判庭，採為法院論罪科刑之依據。惟此種誘捕方式
    之辦案可區分為兩種，一為創造犯意型誘捕，一為提供機會
    型誘捕。前者，又稱為「陷害教唆」，係指行為人原無犯罪
    意思，因受他人（如便衣警察）之引誘，始生犯意，進而著
    手實行犯罪構成要件行為而言，此種情形所取得之證據，因
    違反正當法定程序，且逾越偵查犯罪之必要程度，其因此所
    取得之證據資料，應無證據能力。後者，又稱為「機會教唆
    」（俗稱「釣魚」），係指行為人原本即有犯罪之意思，其
    從事犯罪構成要件行為之犯意，並非他人所創造，司法警察
    僅係利用機會加以誘捕，此種情形之犯罪行為人本具有犯罪
    之故意，初非警察人員所造意，司法警察僅係運用設計引誘
    之技巧，使其暴露犯罪事證而加以逮捕偵辦，並未違反憲法
    對於基本人權之保障，且於公共利益之維護有其必要性，故
    依此所得之證據，則有證據能力，自得採為法院論罪科刑之
    依據（最高法院96年度台上字第1770號、95年度台上字第54
    39號、第4538號等判決意旨參照）。
  (二)被告己○○之辯護人辯以本案屬於創造犯意型之「陷害教唆
    」，因此員警辛○○等人蒐證所得之錄音光碟暨其譯文等物
    書證均無證據能力；惟查：
  1.證人辛○○業於本院審理中到庭證稱：警方於95年8 月28日
    上午11時40分許接獲民眾電話匿名檢舉某綽號「小雅」之大
    陸女子從事媒介賣淫交易，電話為0000000000號，後即由伊
    撥打該電話聯絡上被告，從多次聊天內容中判斷被告有媒介
    色情交易，故於案發當晚相約在該咖啡廳碰面，過程中被告
    說要替其等找年輕的小姐，並稱平鎮某花季汽車旅館小姐比
    較多可以看，後來雙方約在比較近的華泰賓館，伊詢問價錢
    ，被告說1 個人2,500 元，並稱另外3 個人（按即甲○○等
    3 名喬裝員警）可以到華泰開房間，再叫小姐過去等候，當
    場被告就跟丙○○聯絡，叫丙○○安排3 名小姐到華泰賓館
    ，並稱要好一點的小姐，且被告在聊天過程中還提到「辦」
    一個小姐成本要18萬、大約1 個月可以還完、現在不好進來
    、與別人合辦她算經紀人等語，並提出桃園縣政府警察局公
    務電話紀錄簿影本1 張以佐其事先接獲情資之說（見本院卷
    第114 至119 頁、第129 頁）。
  2.被告坦承當晚與辛○○在該咖啡廳內碰面之事實，經本院於
    審理期日當庭勘驗播放其在瑞沁咖啡廳與辛○○等人對話時
    之蒐證光碟，雖因現場雜音及蒐證器材藏放位置隱蔽等因素
    導致多段對話聽不清楚、錄音過程亦非連續，但被告確曾提
    到：我找年輕的給你、去花際吧、花際那邊女孩比較多比較
    可以看、那要給我帶套子喔、保護他們自己啦、安全措施還
    是要做啦、（蔡：天堂鳥不是比較方便？）那比較麻煩啊，
    小姐要跑來跑去、華泰啊，華泰比較近，中美路這邊很快啊
    、（蔡：那你要算他們多少？）25啊、（蔡：沒有辦法再更
    便宜了嗎？25喔？）沒有啊，原本就是這個樣子啊、（蔡對
    其餘員警稱：等下去不要搞太久啦，我在這裡會等你們）不
    要加點就好啦、有個女孩子被抓啦、（蔡：你小姐什麼時候
    被抓的？）兩個禮拜、（蔡與喬裝員警通話：你房間號碼開
    好要跟我講啊，301 、302 、303 喔）「（被告與丙○○通
    話）喂，你還在那邊嗎？你那個301 、302 、303 你幫我安
    排一下，收25，要年輕的，25，要年輕的，你要記得」、（
    蔡：你辦這個小姐好賺嗎？不好賺？）不好賺，小姐都進不
    來、（蔡：進1 個小姐成本多少？）成本喔，1 個差不多18
    萬、（蔡：要多久才賺得到？）差不多進來第1 個月就可以
    還完、小姐是跟人家合辦、比如說小姐寄在別人家，我就叫
    經紀人啦！跟我們對半的話就叫經紀人、（蔡：那如果跟別
    人合對半才750 而已）250 而已啦、有的1 天作10個啊、哪
    有1 天有那麼多好做、有的什麼毛病一大堆、（蔡：那也不
    好做？）不好做等語（以上為節錄，詳細對話過程見本院卷
    第133 至139 頁勘驗筆錄）。
  3.被告自承上開光碟中之女聲即為其本人，核與辛○○證述之
    對話經過亦相符合，堪信即為當日被告與辛○○在瑞沁咖啡
    廳對話時所錄得之內容無誤；雖辯護人陳稱蒐證光碟所錄得
    之內容，被告突然冒出一句「我可以幫你找小姐」實屬有疑
    且提到有關經紀人的事都是假設語氣，然觀諸上述節錄內容
    ，被告與辛○○對話自然、氣氛堪稱融洽，前後內容均有合
    理之先後關聯，而被告就何處有年輕小姐、離該咖啡廳最近
    之華泰賓館比較不會造成小姐往來麻煩、價錢就是25（按指
    2,500） 不能降價等性交易細節均知之甚詳，又當場交代喬
    裝員警要帶保險套，也多次隨口說出「加點」、「合辦」、
    「進」小姐等顯為性交易行話之語句，亦當著辛○○的面直
    接聯絡上丙○○並在電話中俐落告知該次性交易所需小姐人
    數、價錢及賓館房號，並無任何遲疑或探詢之對話，還兩度
    向丙○○確認價錢（25）及要年輕的小姐，甚而又在最後對
    著辛○○大吐有小姐被抓、麻煩多、不好做等苦水，兼參酌
    辛○○所述事先接獲情資及與被告多次聯繫之客觀事實，已
    足認被告係在信賴辛○○之情況下方會為上開陳述，且於當
    日係以極為熟悉之模式（敲定價格、地點、人數、確認房號
    、電話聯絡丙○○調度小姐至指定房號並告知價錢等）積極
    替在場之3 名喬裝員警安排該次性交易，被告辯稱是聽朋友
    說到這些事云云，辯護人所謂經紀人只是假設語氣云云，均
    顯與對話過程不符，亦與常情相違，是被告在員警辛○○與
    之相約前，原本即存有搓和女子與不特定男客從事性交易並
    從中牟利之主觀犯意及不法意圖，當日辛○○只是引誘其說
    出上開話語而呈現出其原已存在之媒介犯意而已，並非有何
    造意之舉，對照上開最高法院判決之區分，本案當屬提供機
    會型誘捕（機會教唆、釣魚），而非創造犯意型誘捕（陷害
    教唆）甚明，辯護人此部分所辯，當非可採。
  (三)是以，員警辛○○等人在本案所採取之誘捕偵辦方式，並未
    違反憲法對於基本人權之保障，且於公共利益之維護有其必
    要性，故依此所得之物證（蒐證光碟、潤滑劑、保險套）、
    書證（搜索票、搜索扣押筆錄、警製現場臨檢紀錄表、現場
    照片）等證據方法，均有證據能力。
二、關於證人壬○等人之警詢證詞：
  (一)按被告以外之人於審判外之言詞或書面陳述，除法律有規定
    者外，不得作為證據，刑事訴訟法第159 條第1 項固定有明
    文。惟被告以外之人於審判外之陳述，雖不符同法第159 條
    之1 至之4 之規定，而經當事人於審判程序同意作為證據，
    法院審酌該言詞陳述或書面陳述作成時之情況，認為適當者
    ，亦得為證據。又當事人、代理人或辯護人於法院調查證據
    時，知有第159 條第1 項不得為證據之情形，而未於言詞辯
    論終結前聲明異議者，視為有前項之同意，同法第159 條之
    5 亦定有明文。立法意旨在於傳聞證據未經當事人之反對詰
    問予以核實，原則上先予排除。惟若當事人已放棄反對詰問
    權，於審判程序中表明同意該等傳聞證據可作為證據；或於
    言詞辯論終結前未聲明異議，基於尊重當事人對傳聞證據之
    處分權，及證據資料愈豐富，愈有助於真實發見之理念，且
    強化言詞辯論主義，使訴訟程序得以順暢進行，上開傳聞證
    據亦均具有證據能力。
  (二)查本件證人壬○、癸○○、子○○等大陸女子均曾於警詢中
    為陳述，其性質雖屬傳聞證據，然其等所為之上開警詢筆錄
    內容，經本院於審理程序中予以提示並告以要旨，且各經檢
    察官、被告及辯護人表示意見，其等已知上述證詞乃傳聞證
    據，且均表示對該證據之調查沒有意見，而未於言詞辯論終
    結前對該等證據內容聲明異議（見本院卷第95、141 頁筆錄
    ），本院審酌上開警詢筆錄作成時，核無違法取證或其他瑕
    疵，認為以之作為本案之證據亦屬適當，依據上開規定，該
    等警詢證詞對被告而言，自有證據能力。
  (三)另共同被告戊○○之警詢證詞，被告及其辯護人均同意引為
    本案證據，同上之理，自得作為本案證據；至於共同被告丙○○之警詢證詞，辯護人曾於準備程序中爭執其無證據能力
    （見本院卷第95頁筆錄），本院業已於審理中傳訊其到庭接
    受交互詰問，且無任何例外警詢筆錄具有證據能力之情形存
    在，故該警詢證詞不得作為本案證據，然仍可執以彈劾丙○○審理證詞之真實性，附此敘明。
三、關於證人壬○等大陸女子偵訊中之具結證詞：
  (一)再按被告以外之人於偵查中向檢察官所為陳述，除顯有不可
    信之情況者外，得為證據，同法第159 條之1 第2 項定有明
    文。偵查中對被告以外之人（包括證人、鑑定人、告訴人、
    被害人及共同被告等）所為之偵查筆錄，或被告以外之人向
    檢察官所提之書面陳述，性質上均屬傳聞證據。惟現階段刑
    事訴訟法規定檢察官代表國家偵查犯罪、實施公訴，依法其
    有訊問被告、證人及鑑定人之權，證人、鑑定人且須具結，
    而實務運作時，檢察官偵查中向被告以外之人所取得之陳述
    ，原則上均能遵守法律規定，不致違法取供，其可信度極高
    ，職是，被告以外之人前於偵查中已具結而為證述，除反對
    該項供述得具有證據能力之一方，已釋明「顯有不可信之情
    況」之理由外，應認該證人於偵查中之陳述具有證據能力。
  (二)查本件證人壬○等大陸女子於檢察官偵查中所為之陳述，均
    業經具結擔保其等所述實在，被告及其辯護人均未反對該等
    證詞之證據能力，更無釋明上開證述有何顯不可信之情況，
    依上說明，其等於偵查中之具結證言自亦有證據能力。
貳、事實認定：
一、上開關於與員警辛○○相約在咖啡廳見面，後以電話聯絡丙○○找小姐前往華泰賓館等事實，被告均坦認無誤，惟仍矢
    口否認犯行，辯稱：辛○○自稱放高利貸的老闆，又想追求
    她，當天是辛○○叫她幫忙叫小姐，自己才會打電話給丙○○，不知道幫忙打電話為何會變成媒介性交易云云。
二、經查：
  (一)上述在華泰賓館房間內查獲合法申請來臺之大陸地區成年女
    子壬○（68年次）、癸○○（55年次）、子○○（74年次）
    主動脫去衣物準備與喬裝員警從事性交易，並在壬○及癸○○身上查扣潤滑劑、保險套等物，且其3 人係由戊○○、丙○○載往該處，並分別進入301 、302 及303 號房之查獲經
    過，業據證人壬○等大陸女子於警偵訊中分別證述甚詳，核
    與證人即共同被告丙○○、戊○○分別於審理中及警詢中之
    證詞相符，證人即賓館老闆庚○○、謝貴銘亦於警詢中證稱
    上開經過無誤，並有該等可供從事性交行為所用之扣案物為
    憑，且有搜索票、搜索扣押筆錄、現場臨檢紀錄表、現場照
    片等件在卷可稽，是已堪認此部分查獲經過均係事實。
  (二)之所以丙○○會聯絡戊○○搭載壬○等人前往該賓館，係因
    丙○○所持用0000000000號行動電話於查獲當晚接獲被告所
　  持用0000000000號行動電話之來電，被告於電話中告知丙○○：「你那個301 、302 、303 你幫我安排一下，收25，要
    年輕的，25，要年輕的，你要記得」，此業據證人丙○○於
    審理中證稱：當天接獲被告電話，說要3 個小姐在華泰，叫
    我幫忙安排一下，就是安排小姐作S ，就是作性交，還說安
    排小姐1 個人2,500 元，我就依指示聯絡小姐，後來就被查
    獲了等語甚詳（見本院卷第120 至125 頁筆錄），證人辛○○亦就被告在咖啡廳當場撥打電話聯絡，之後就說小姐等一
    下會到華泰賓館之情於審理中結證無訛，並有本院勘驗辛○○所錄之蒐證光碟之筆錄、行動電話雙向通聯紀錄等件在卷
    可稽，被告對此亦皆坦認屬實。雖被告辯稱是辛○○要求才
    會幫忙打電話，且辛○○自稱是放高利貸的老闆，在場其他
    人是其小弟，剛討債回來，想要找小姐，又曾經追求過她，
    自己是被警察欺騙云云；然查，被告與辛○○在咖啡廳對話
    過程中，被告語氣均屬平和、自然（詳前壹、一之所述），
    實查無無任何遭到威逼或疑似被迫而語氣出現遲疑、害怕等
    反應之跡象證據，如係被迫，被告多次叮囑要帶保險套、大
    吐苦水稱小姐不好辦，所為何來？且被告所述辛○○自稱放
    高利貸或企圖追求等節，或為辛○○所堅詞否認，縱然屬實
    ，亦可能係辛○○為取得被告信任，引誘被告而採用之話術
    ，尚非違法不當之偵辦手段，更不可能因為聽信這些話語而
    創造出被告主觀上原本不存在之媒介性交易之意思，以被告
    自承係與辛○○相約到該處喝咖啡暨前揭勘驗後確認無誤之
    對話經過，堪信被告自願依約前往該處，後又出於任意性而
    為該等與性交易直接相關之對話，且在辛○○並未指定對象
    或逼迫其打電話之情況下，被告自行選擇撥打電話聯絡丙○○安排小姐至華泰賓館欲從事性交易，被告所辯是出於辛○○之要求才幫忙打電話之詞，並無礙於該等事實之認定。
  (三)雖被告又稱自己是聽別人說1 個小姐2,500 元，丙○○亦證
    稱被告是第一次打電話要其幫忙找小姐，是查獲當天1 年多
    以前其告訴過被告如果哪裡有人需要小姐，可以打電話通知
    ，其沒有跟被告講過1 個小姐2,500 元，若被告報價低於自
    己的基本價2,200 元，其會說不能作等語，尚無法逕予推論
    被告與丙○○前此有何共同媒介小姐從事性交易之合作經驗
    ，然被告在與辛○○敲定價格、地點（房號）等細節後，沒
    有聯絡他人，直接就撥打電話找丙○○調度小姐前往華泰賓
    館，顯見被告前此已知確可透過友人丙○○安排小姐至賓館
    ，且性交易行情價格未必統一，被告卻能在電話中不經詢問
    便直接出價（25）超過丙○○所能接受之底價（22），益證
    被告對於丙○○所能接受之性交易價格早已知之甚詳，況縱
    使本案無足夠之積極事證認定被告與丙○○或他人前此亦有
    媒介性交易之行為，然此次查獲被告與丙○○共同居間介紹
    壬○等大陸女子與喬裝嫖客之員警從事性交易之事實已然無
    疑，被告如何得知該行情價並非重要，是被告此部分所辯，
    亦難執為對其有利之認定。
  (四)此外，被告係合法申請來臺之大陸地區人民，此有大陸地區
    人民明細資料報表在卷可稽；而辛○○所述案發前接獲民眾
    匿名檢舉綽號「小雅」之大陸女子有從事媒介賣淫交易之事
    ，亦有桃園縣政府警察局公務電話紀錄簿影本存卷可查，均
    可作為本案之補強證據。
三、查媒介性交易之行為始終為政府所大力查緝取締之犯罪行為
    ，近年來隨著兩岸地區人民往來日漸頻繁，又有多起大陸女
    子非法（假結婚）（偷渡）來台賣淫之事為警破獲，被告來
    台多年，對此自不能推諉不知，況被告與辛○○對話過程中
    曾提到1 個小姐可抽250 元等語，姑且不論被告有無取得丙○○承諾抽頭250 元，但已足認被告對於媒介性交易之行為
    有抽頭獲利之可能知之甚詳，而其仍甘冒被查獲之風險為上
    開媒介行為，其主觀上自始即有意圖營利之媒介犯意甚明，
    更非出於員警辛○○之造意，是被告與丙○○出於同一犯意
    ，先由被告告知性交易之需求、條件，再由丙○○聯絡對此
    亦屬知情之戊○○，共同搭載壬○等小姐至約定地點準備從
    事性交易等情均事證明確，被告所辯，顯係事後卸責之詞，
    不足採信，是其犯行已堪認定，自應依法論科。
參、論罪科刑：
一、按刑法第231 條第1 項前段之圖利使人為性交或猥褻罪，其
    犯罪構成要件乃以行為人主觀上有營利及使男女與他人為性
    交或猥褻行為之犯意，客觀上有引誘、容留或媒介之行為已
    足，屬「意圖犯」，僅需有此不法營利之意圖存在，不以意
    圖實現（實際得利）為必要，亦為「形式犯」，僅需客觀上
    著手於引誘、容留或媒介性交之行為即構成犯罪，該男女與
    他人是否果有為性交或猥褻之行為，則非所問，亦即，一有
    此等行為，犯罪即時完成，無待任何具體有形之結果發生，
    性質與未遂犯並不相容，應無未遂犯可言，最高法院96年度
    台上字第1770號、95年度台上字第5439號、91年度台上字第
    3531號等判決意旨可供參照；本案被告基於媒介女子與喬裝
    員警為性交行為以營利（抽頭）之意圖，以電話聯絡丙○○
    ，居間介紹雙方至華泰賓館從事性交行為，雖因男客係由員
    警所喬裝，實際上不可能為性交行為，然參照上開判決意旨
    ，核被告所為，仍係犯刑法第231 條第1 項前段之意圖使女
    子與他人為性交而媒介以營利罪。又按共同正犯之意思聯絡
    ，原不以數人間直接發生者為限，即有間接之聯絡者，亦包
    括在內，如甲分別邀約乙、丙犯罪，雖乙、丙間彼此並無直
    接之聯絡，亦無礙於其為共同正犯之成立（最高法院77年台
    上字第2135號判例參照）；被告雖與戊○○並無直接之聯繫
    ，然被告係將性交易之約定條件告知丙○○委由其安排小姐
    至賓館從事性交易，而戊○○則係經由丙○○聯絡方搭載壬○前往該地從事性交易，同上判例之意旨，被告與丙○○間
    ，丙○○與戊○○間，各有犯意聯絡及行為分擔，其3 人均
    應就上開之罪成立共同正犯。
二、爰審酌被告身為合法申請來臺之大陸地區人民，本應恪遵我
    方之法律，竟仍為有害社會善良風俗，助長性交易歪風之媒
    介行為，犯罪後又不思反省、改過，矢口否認犯行並飾詞卸
    責，態度惡劣，且浪費訴訟資源，惟終究未因此查獲其有任
    何不法利得，犯罪情節及所生之危害非鉅，暨其素行、生活
    狀況、犯罪之動機、目的、手段等一切情狀，量處如主文所
    示之刑；又查被告犯罪之時間，係在96年4 月24日以前，所
    犯上開之罪，合於中華民國九十六年罪犯減刑條例第2 條第
    1 項第3 款所規定之減刑條件，應依該條例之規定減其宣告
    刑之2 分之1 ，故減為有期徒刑6 月，並定其易科罰金之折
    算標準。
三、又被告是大陸地區人民，依其身分，應適用臺灣地區與大陸
    地區人民關係條例，是其是否依該條例第18條之規定強制出
    境，乃行政裁量權之範疇，不在本院審酌範圍，併此指明。
四、末扣案之潤滑油（劑）2 瓶及保險套7 枚，係於壬○及癸○○所在房間內查扣之物，且係其等預供與男客性交之用，並
    非被告或共同正犯丙○○、戊○○「媒介」性交易所用之物
    ，亦別無法定應沒收之事由存在；另被告、丙○○、戊○○
    、壬○等大陸女子為警查扣之行動電話、通訊錄，均係其等
    日常生活用以聯絡他人或記載電話號碼之物，尚難認與本案
    被告之犯行直接相關，而同次扣得之現金2 萬元及2,700 元
    ，顯非當日由喬裝員警所交付之性交易對價，亦乏與性交易
    直接相關之積極證據，自難認係被告或共同正犯丙○○、戊○○媒介性交易之所得，均不併予宣告沒收，附此敘明。
據上論斷，應依刑事訴訟法第299 條第1 項前段，刑法第28條、
第231 條第1 項前段、第41條第1 項前段，中華民國九十六年罪
犯減刑條例第2 條第1 項第3 款、第7 條、第9 條，刑法施行法
第1 條之1 第1 項、第2 項但書，判決如主文。
本案經檢察官柯博齡到庭執行職務。
中　　華　　民　　國　　96　　年　　12　　月　　14　　日
                  刑事第五庭  審判長法　官　潘政宏
                                    法  官  楊晴翔
                                    法  官  吳勇毅
上正本證明與原本無異。
如不服本判決，應於判決送達後10日內向本院提出上訴狀（應附
繕本），其未敘述上訴理由者，應於上訴期間屆滿後20日內補提
理由書狀於本院，上訴於臺灣高等法院。
                                    書記官  陳奕珽
中　　華　　民　　國　　96　　年　　12　　月　　14　　日
附錄論罪科刑法條：
中華民國刑法第231條
（圖利使人為性交或猥褻罪）
意圖使男女與他人為性交或猥褻之行為，而引誘、容留或媒介以
營利者，處5 年以下有期徒刑，得併科10萬元以下罰金。以詐術
犯之者，亦同。
公務員包庇他人犯前項之罪者，依前項之規定加重其刑至二分之
一。